【裁判字號】    97,訴,332
【裁判日期】    980326
【裁判案由】    履行和解契約
【裁判全文】
臺灣花蓮地方法院民事判決               97年度訴字第332號
原      告  甲○○
                        號
訴訟代理人  乙○○
被      告  丙○○
兼 上一 人
送達代收人  丁○○
上列當事人間履行和解契約事件，本院於98年3月12日言詞辯論
終結，判決如下：
    主  文
被告應給付原告新台幣壹拾伍萬元，及自民國98年4月10日起至
民國109年12月10日止，按月給付原告新台幣壹萬元，另於民國
110年1月10日，給付原告新台幣貳仟元。
訴訟費用由被告負擔。
    事實及理由
一、按訴狀送達後，原告不得將原訴變更或追加他訴，但請求之
    基礎事實同一、擴張或減縮應受判決事項之聲明、不甚礙被
    告之防禦及訴訟之終結者，不在此限；被告於訴之變更或追
    加無異議，而為本案之言詞辯論者，視為同意變更或追加，
    民事訴訟法第255條第1項第2款、第3款、第7款及第2項分別
    定有明文。本件原告起訴時，原聲明請求被告應給付原告新
    台幣（下同）1,565,000元，嗣於98年3月12日變更聲明為如
    主文第一項所示，核其請求之基礎事實同一，僅為減縮應受
    判決事項之聲明，且並無礙於被告之防禦及訴訟之終結，被
    告復均無異議而為本案之言詞辯論，揆諸上揭規定，本院認
    應予准許。
二、原告起訴主張：原告因借款新台幣1,565,000元予被告2人，
    屆期未獲返還，經原告對被告提起侵占告訴後，兩造於民國
    96年12月4日在台灣高等法院花蓮分院檢察署經檢察官開庭
    勸和後，於會議室簽立和解書一份，約定被告應於97年1月
    10日起每月支付原告10,000元匯款入指定帳戶內，詎僅被告
    丁○○匯款3,000元一次至其答辯狀所載的帳戶內，除此之
    外被告沒有給付任何款項，迭經催討，均置之不理，被告計
    尚積欠1,562,000元和解金額未為給付，為此爰依和解書之
    契約關係，求為判決如聲明所示。並聲明：如主文第一項所
    示。
三、被告2人對於有簽訂系爭和解書乙節不爭執，惟被告丙○○
    以：她目前收入不穩定，沒有辦法依約履行等語；被告丁○
    ○以：他在97年總共匯了9,000元至原告指定的帳戶內，後
    來他因為自己的經濟負擔，沒有辦法再依約履行等語置辯。
    並答辯聲明：原告之訴駁回。
四、本院之判斷：本件原告及被告對於兩造係基於自由意識，於
    96年12月6日簽署系爭和解書，約定被告應於97年1月10日起
    按月給付1萬元給原告，至所積欠之1,565,000元全部清償完
    畢為止，然至今被告丙○○並未依約為任何給付之事實，均
    不爭執，並同意爭點限縮為：被告丁○○是否已依約給付
    9,000元，抑或只給付3,000元？經查，原告就本件爭點事實
    ，業據提出指定帳戶自97年至今之存簿資料明細以為證，被
    告丁○○對原告提出之存簿資料內容不爭執，僅以：我已經
    不清楚到底匯款多少錢給原告，我也提不出匯款證據等語為
    辯，被告既未能就業已清償之事實舉證實說，其空言所辯即
    不足採，復依原告所提證據，堪認原告之主張為真實。
五、按和解有使當事人所拋棄之權利消滅及使當事人取得和解契
    約所訂明權利之效力；請求將來給付之訴，以有預為請求之
    必要者為限，得提起之。民法第737條及民事訴訟法第246條
    分別定有明文。本件兩造依簽定和解契約，約定被告應於97
    年1月10日起按月給付1萬元給原告，至所積欠之1,565,000
    元全部清償完畢為止，而被告至今僅給付3,000元，已如前
    述，被告顯有到期不履行之虞，依據前述說明，原告自得提
    起將來給付之訴預為請求。從而，原告依兩造和解契約之約
    定，請求被告給付15萬元（97年1月10日至98年3月10日），
    及自民國98年4月10日起至民國109年12月10日止，按月給付
    原告1萬元，另於110年1月10日，給付原告2,000元，為有理
    由，應予准許。
六、訴訟費用負擔之依據：依民事訴訟法第78條、第85條第1項
    前段。
中    華    民    國    98    年    3    月    26    日
                      臺灣花蓮地方法院民事庭
                          法      官  陳雅敏
以上正本係照原本作成。
如不服本判決，應於送達後20日內，向本院提出上訴狀並表明上
訴理由，如於本判決宣示後送達前提起上訴者，應於判決送達20
日內補提上訴理由書(須附繕本)。
中    華    民    國    98    年    3    月    27    日
                         法院書記官  蕭惟


司法院資訊處製作；財團法人民間司法改革基金會備份。
